CURRICULUM VITAE

Taco Mulder



Naam Mobiel E-mail (privé) E-mail (zakelijk) Adres Taco Mulder
06-1323 7705
tdn.mulder3@gmail.com
Taco.Mulder02@rabobank.nl
Adriana van Roonhof 7
3161 KT Rhoon

Geboortedatum

28-12-1971

Profiel

Ik ben een doelgerichte en praktische professional met veel ervaring in de bancaire sector. Door mijn analytisch vermogen kan ik snel hoofd- en bijzaken van elkaar onderscheiden. Na mijn studie Economie aan de universiteit heb ik diverse functies bekleed. Mijn huidige functie is Specialist Intensieve Begeleiding B. In deze functie zie ik problemen als uitdagingen en bied ik ze het hoofd. Door betrokkenheid en vindingrijkheid kom ik tot een optimaal resultaat met een gezonde balans tussen risico's en mogelijkheden. Ik breng de oplossingen overtuigend en implementeer deze daadkrachtig. Hierbij werk ik goed samen, zowel intern als extern. Ik heb de functies bij Bijzonder Beheer/FR&R (Financial Restructuring and Recovery) met veel plezier en inzet vervuld en deze functies passen ook goed bij mijn vaardigheden en persoonlijkheid. In februari 2017 ben ik als "Buitengewoon geschikt" beoordeeld door mijn manager C.H.J. Breedijk.

Werkervaring		
Okt. 2017 - heden	Rabobank Rotterdam <u>Specialist Intensieve Begeleiding B</u> - Het begeleiden van klanten met complexe probleemfinancieringen (van 1 ml. tot EUR 7,5 mln.) naar een commercieel perspectief om zo potentiële kredietrisico's te verminderen	
Feb. 2012-okt. 2017	Rabobank Rotterdam <u>Accountmanager Bijzonder Beheer C</u> - Het begeleiden van klanten met complexe probleemfinancieringen (tot EUR 7,5 mln.) naar een commercieel perspectief om zo potentiële kredietrisico's te verminderen - Afwikkelen van probleemfinancieringen	
April 2008- jan. 2012	Rabobank Ridderkerk-Midden-IJsselmonde Senior Accountmanager ZR1 - Het bedienen van 70 grootzakelijke klanten - Beheren en uitbouwen van bestaande relaties - Acquisitie van nieuwe relaties	

Sept. 2006- maart 2008	ING Rotterdam
	Relationshipmanager Bedrijven en Instellingen en MKB
	- Het bedienen van complexe zakelijke klanten tot ca. EUR 20
	mln. obligo
	- Acquisitie van nieuwe relaties
Mei 1999-sept. 2006	Rabobank Westland
	Accountmanager Grootzakelijk H.I.D. en Assistent Accountmanager
	- Het bedienen van complexe zakelijke klanten in de sector H.I.D.
	(Handel, Industrie en Dienstverlening) met een omzet tot ca.
	EUR 30 mln.
	- Acquisitie van nieuwe relaties
Febr.1998-mei 1999	SGS Nederland B.V.
	Management trainee, afdeling Business Development

Opleidingen		
Bancaire opleidingen	Relevante opleidingen: - Specialisatieopleiding Insolventierecht (juridische aspecten) - Financieren GZ (bedrijfseconomische aspecten) - Diverse opleidingen voor Wet & Algemene Regels Ik voldoe aan de (opleidings-)vereisten voor de profielen, Specialist Intensieve Begeleiding (B)	
Sept. 1991-mei 1998	Economie, Afstudeerrichting Bedrijfseconomie, Erasmus Universiteit Rotterdam	
Sept. 1984-juni 1991	VWO, Norbertus college, Roosendaal	

Competenties

- Klantbelang centraal stellen
- Samenwerken
- Initiëren van verbeteringenOnafhankelijk & onderbouwend oordelenDoelgericht
- Analytisch
- Communicatiekracht
- Netwerken
- Contracterend ondernemen
- Coachen

Privé	Nevenactiviteiten
Voetbal, hardlopen	Diverse functies bij VV Rhoon (voetbalvereniging ca. 800 leden), zoals voorzitter jeugd en penningmeester Businessclub
Co-ouder van 2 kinderen	Diverse functies binnen een studentenvereniging zoals lid van de raad van commissarissen en penningmeester ontgroeningcommissie